臺灣板橋地方法院刑事判決               100年度易字第68號
公  訴  人  臺灣板橋地方法院檢察署檢察官
被      告  盧達慶
            王凱富
上列被告因妨害自由案件，經檢察官提起公訴（99年度偵字第24
828 號），本院判決如下：
    主  文
盧達慶共同以加害身體、財產之事，恐嚇他人致生危害於安全，
處拘役伍拾日，如易科罰金，以新台幣壹仟元折算壹日。
王凱富無罪。
    事  實
一、盧達慶與真實姓名不詳綽號「蔡頭」之成年人，共同基於恐
    嚇之犯意聯絡，於民國99年6 月18日下午1 時15分許，由盧
    達慶使用門號為0000000000號之手機，撥打至陳雅琴持用之
    手機門號0000000000號，對陳雅琴恫稱：「妳是陳雅琴，住
    在臺北縣三峽鎮○○路. ..，妳這兩天小心一點，我絕對會
    給妳潑屎潑尿」等語，以此加害身體、財產之事恐嚇陳雅琴
    ，使其心生畏懼，致生危害於安全。嗣陳雅琴發現上開情事
    報警處理，經調閱雙向通聯紀錄查看，始悉上情。
二、案經臺北縣政府警察局三峽分局移請臺灣板橋地方法院檢察
    署檢察官偵查起訴。
    理  由
壹、有罪部份：
一、本判決所引用之證據資料（詳後引用之各項證據），其中係
    屬傳聞證據部分，縱無刑事訴訟法第159 條之1 至第159 條
    之4 或其他規定之傳聞證據例外情形，因被告盧達慶於本院
    100 年5 月11日準備程序中表示不爭執證據能力，且於本院
    審判期日，均未聲明異議，本院審酌卷內並無事證顯示各該
    陳述之作成時、地與週遭環境，有何致令陳述內容虛偽、偏
    頗之狀況後，均認為適當，依刑事訴訟法第159 條之5 第2
    項之規定，為傳聞法則之例外，應有證據能力。
二、訊據被告盧達慶對於上揭事實坦承不諱，核與證人即告訴人
    陳雅琴於警偵訊中及本院審理時證述之情節相符。告訴人陳
    雅琴持用之門號0000000000號手機，確有於99年6 月18日下
    午1 時15分26秒，接獲來自0000000000號門號電話之事實（
    通話秒數37秒），則有手機門號0000000000號之通聯調閱查
    詢單、告訴人持用門號之受信通聯紀錄報表各1 件在卷可稽
    。又門號0000000000號使用者，於99年6 月18日當天第一次
    使用該門號，是於下午1 時15分撥打電話予告訴人（基地台
    位置在臺北市中山區○○○路102 號）；並於當日晚間7時
    44分許（基地台位置在桃園市○○路○ 段102 號）及9 時51
    分許（基地台位置在三峽鎮○○路63號），復與上開門號進
    行通聯等事實，亦有手機門號0000000000號之申登紀錄、雙
    向通聯紀錄各1 件在卷可稽，被告廬達慶之自白與事實相符
    ，本件事證已甚明確，被告盧達慶犯行堪以認定。
三、核被告盧達慶所為，均係犯刑法第305 條之恐嚇危害安全罪
    。被告盧達慶與綽號「蔡頭」之成年男子間，就上開恐嚇犯
    行，有犯意之聯絡及行為之分擔，均為共同正犯論。爰審酌
    被告盧達慶僅因積欠綽號「蔡頭」之成年男子新台幣2 萬元
    ，即因而受託撥打恐嚇電話，犯罪之動機顯有可議，且其行
    為之手段造成被害人陳雅琴身心遭受威脅，所生危害非輕，
    惟被告盧達慶犯罪後終能坦承犯行，尚有悔意之態度等一切
    情狀，處如主文所示之刑，併諭知易科罰金之折算標準，以
    資懲儆。
貳、無罪部分：
一、公訴意旨另以：被告王凱富與盧達慶、數名真實姓名不詳之
    成年人，亦共同基於恐嚇之犯意聯絡，於前揭時地，由渠等
    其中一人使用搭配門號為0000000000號之手機，撥打至陳雅
    琴持用之手機門號000000 0000 號，對陳雅琴恫稱：「妳是
    陳雅琴，住在臺北縣三峽鎮○○路... ，妳這兩天小心一點
    ，我絕對會給妳潑屎潑尿」等語，以此加害身體、財產之事
    恐嚇陳雅琴，使其心生畏懼，致生危害於安全。因認被告王
    凱富所為，係共同涉犯刑法第305 條之恐嚇危害安全罪嫌。
二、按犯罪事實應依證據認定之，無證據不得認定犯罪事實；又
    不能證明被告犯罪者，應諭知無罪之判決，刑事訴訟法第15
    4 條第2 項及第301 條第1 項分別定有明文。次按，「刑法
    上之共同正犯，以有意思之聯絡行為之分擔為要件，本案上
    訴人於他人之犯罪，既無聯絡之意思，又無分擔實施之行為
    ，即不得以共犯論」、「共同正犯之要件，不僅以有共同行
    為為已足，尚須有共同犯意之聯絡」、「共同實施犯罪行為
    為共同正犯構成要件之一。所謂共同實施，雖不以參與全部
    犯罪行為為限，要必分擔實施一部分，始得為共同正犯」，
    最高法院18年上字第673 號、28年上字第3242號、46年台上
    字第1304號分別著有判例可資參照。是共同正犯之成立，行
    為人除分擔犯罪行為之實施外，尚需與其他正犯之間，具有
    犯意之聯絡為必要。
三、本件公訴人認被告王凱富於99年6 月18日涉有上有上開恐嚇
    陳雅琴罪嫌，無非以同案被告盧達慶於警詢及偵查之供述、
    告訴人陳雅琴之指訴、手機門號0000000000號之通聯調閱查
    詢單、告訴人持用門號之受信通聯紀錄報表各1 件、手機門
    號0000000000號之申登紀錄、雙向通聯紀錄各1 件，為其主
    要論據。
四、訊據被告王凱富堅決否認恐嚇犯行，辯稱：我沒有和盧達慶
    去過錢櫃ＫＴＶ，多去過他家時，用他的手機打電話給朋友
    ，我不認識陳雅琴，也沒有打恐嚇電話等語。
五、經查，本件於前揭時、地，係由盧達慶使用門號為00000000
    00號之手機，撥打至陳雅琴持用之手機門號0000000000號，
    對陳雅琴恫稱：「妳是陳雅琴，住在臺北縣三峽鎮○○路.
    ..，妳這兩天小心一點，我絕對會給妳潑屎潑尿」等語，以
    此加害身體、財產之事恐嚇陳雅琴之事實，業據被告盧達慶
    於本院審理時供承在卷（見本院100 年8 月31日審理筆錄）
    ，盧達慶復供稱其係因為積欠綽號「蔡頭」之成年男子2 萬
    元，始受託撥打恐嚇電話與陳雅琴，撥打恐嚇電話後，2 萬
    元之欠款即一筆勾銷，被告王凱富並沒有撥打恐嚇電話，其
    對於其餘細節，諸如「蔡頭」與陳雅琴係因何怨隙而欲恐嚇
    伊，則均不知情等語（見同上筆錄）。是依上開被告盧達慶
    之所供，足認被告王凱富自始並未參與本件恐嚇被害人陳雅
    琴之犯行。被告盧達慶於警詢中固供稱於前揭時地，被告王
    凱富曾向其借用門號0000000000之手機使用云云，惟此為被
    告王凱富所堅決認，且經本院函請法務部調查局就「一、被
    告盧達慶是否於99年6 月18日下午與被告王凱富共同於台北
    市○○○路錢櫃ＫＴＶ內唱歌？二、被告盧達慶當日是否曾
    經交付00 00 000000號行動電話撥打給被害人陳雅琴？三、
    當日下午1 時15分許是何人使用0000000000號行電動話撥打
    給被害人陳雅琴？」等問題，對被告王凱富進行測謊。被告
    王凱富經測試結果，均未獲致有效生理反應圖形，無法研判
    有無說謊等情，此有法務部調查局100 年7 月14日調科參字
    第10000414190 號函1 件在卷可稽，是上開問題經測謊結果
    ，亦無法證明被告有說謊之事實，對照前揭被告盧達慶之供
    述，應足認被告王凱富否認知悉及參與被告盧達慶之恐嚇被
    害人陳雅琴之犯行，應屬實情。被告盧達慶於警詢中之供述
    顯係卸責值之詞，不足採信。再查，告訴人陳雅琴經當庭聽
    聞被告王凱富之音聲，亦無法指認被告王凱富確實係對其施
    以恐嚇電話之人。而手機門號0000000000號之通聯調閱查詢
    單、告訴人持用門號之受信通聯紀錄報表各1 件，僅足以證
    明該日確有持用手機門號0000000000號之人撥打手機予告訴
    人之手機，亦無法證明係被告王凱富所撥打，且被告盧達慶
    已供稱係其所撥打，而非被告王凱富所撥打，自堪認定被告
    王凱富並未參與本件恐嚇犯行。難認被告王凱富具有犯意之
    聯絡或行為之分擔，揆諸前揭說明，自應為被告王凱富無罪
    之諭知。
六、被告王凱富經合法傳喚無正當理由不到庭，本院認為應諭知
    無罪之案件，爰不待其陳述逕行判決，附此敘明。
據上論斷，應依刑事訴訟法第299 條第1 項前段、第301 條第1
項、第306 條，刑法第28條、第305 條、第41條第1 項前段，刑
法施行法第1 條之1 ，判決如主文。
本案經檢察官朱俊銘到庭執行職務。
中    華    民    國   100    年    9     月    14    日
                  刑事第六庭    法  官  胡堅勤
上列正本證明與原本無異。
如不服本判決，應於判決送達後10日內敘明上訴理由，向本院提
出上訴狀 (應附繕本) ，上訴於臺灣高等法院。其未敘述上訴理
由者，應於上訴期間屆滿後20日內向本院補提理由書「切勿逕送
上級法院」。
                                書記官  梁宜庭
中    華    民    國  100     年    9     月    14    日
附錄本案論罪科刑法條全文：
中華民國刑法第305條
（恐嚇危害安全罪）
以加害生命、身體、自由、名譽、財產之事，恐嚇他人致生危害
於安全者，處2年以下有期徒刑、拘役或3百元以下罰金。